Config:
  hfst:
    Gen: ../../../src/generätor-gt-norm.hfst
    Morph: ../../../src/änälyser-gt-norm.hfst
  xerox:
    Gen: ../../../src/generätor-gt-norm.xfst
    Morph: ../../../src/änälyser-gt-norm.xfst
    App: lookup

Tests:

# todo:
# Proofreäd the gold ständärd (below)
# Then: run änälyser, then correct. 


  Verb - käyđä - ei tsekättu: # Verb 'to visit' 
     käyđä+V+Inf: käyđä
     käyđä+V+Act+Ind+Prs+Sg1: käyn
     käyđä+V+Act+Ind+Prs+Sg2: käyt
     käyđä+V+Act+Ind+Prs+Sg3: käypi
     käyđä+V+Act+Ind+Prs+Pl1: käymä
     käyđä+V+Act+Ind+Prs+Pl2: käyttä
     käyđä+V+Act+Ind+Prs+Pl3: käyđhään
     käyđä+V+Act+Ind+Prt+Sg1: kävin
     käyđä+V+Act+Ind+Prt+Sg2: kävit
     käyđä+V+Act+Ind+Prt+Sg3: kävi
     käyđä+V+Act+Ind+Prt+Pl1: kävimä
     käyđä+V+Act+Ind+Prt+Pl2: kävittä
     käyđä+V+Act+Ind+Prt+Pl3: käythiin
     käyđä+V+Act+PrfPrc+Sg+Nom: käyny
     käyđä+V+Pass+PrfPrc+Nom: käyty
     käyđä+V+Act+PrfPrc+Pl+Nom: käynheet
     käyđä+V+Act+PrsPrc+Sg+Nom: käyvä
     käyđä+V+Act+PrsPrc+Pl+Nom: käyvät
     käyđä+V+Pass+PrsPrc+Sg+Nom: käytävä
     käyđä+V+Pass+PrsPrc+Pl+Nom: käytävät
     
     käyđä+V+Act+Cond+Sg1: kävisin
     käyđä+V+Act+Cond+Sg2: kävisit
     käyđä+V+Act+Cond+Sg3: kävis
     käyđä+V+Act+Cond+Pl1: kävisimmä
     käyđä+V+Act+Cond+Pl2: kävisittä
     käyđä+V+Act+Cond+Pl3: käytäis
     käyđä+V+Pass+Cond: käytäis 
     
     käyđä+V+Act+Imprt+Sg2: käy
     käyđä+V+Act+Imprt+Pl2: käykkää
     
     käyđä+V+Act+Inf3+Ine: käymässä
     käyđä+V+Act+Inf3+Ela: käymästä
     käyđä+V+Act+Inf3+Ill: käymhään
     käyđä+V+Act+Inf3+Ade: käymälä
     käyđä+V+Act+Inf3+Abe: käymättä